【裁判字號】    97,上訴,630
【裁判日期】    970618
【裁判案由】    毒品危害防制條例
【裁判全文】
臺灣高等法院臺中分院刑事判決         97年度上訴字第630號
上  訴  人
即  被  告  甲○○
                    現因另案於臺灣臺中監獄台中分監執行中
選任辯護人  張淑琪律師
上列上訴人因違反毒品危害防制條例案件，不服臺灣臺中地方法
院九十六年度訴字第三八三六號、九十六年度易字第六一二三號
中華民國九十六年十二月十八日第一審判決（起訴案號：臺灣臺
中地方法院檢察署九十六年度偵字第一九三九○號，移請原審法
院併辦案號：同署九十六年度偵字第二三八五三號），提起上訴
，本院判決如下：
    主  文
原判決關於甲○○販賣第二、三級毒品及轉讓第三級毒品，以及
定應執行刑部分，均撤銷。
甲○○違反毒品危害防制條例部分所犯罪名及處罰（含主刑、從
刑）各詳如附表一、二之「所犯罪名及處罰」欄所載。
其他部分，上訴駁回。
前項上訴駁回部分，及第二項撤銷改判部分，應執行有期徒刑拾
捌年。扣案如附表三編號１至６所示之物品及未扣案之行動電話
壹支均沒收，未扣案之行動電話壹支如不能沒收時，應追徵其價
額；販賣第二級毒品所得之財物新台幣陸仟肆佰元、販賣第三級
毒品所得之財物新台幣參萬肆仟伍佰元均沒收，如全部或一部不
能沒收時，應以其財產抵償之。
    事  實
一、甲○○（綽號ＳＡＭ）有違反電信法及妨害風化之前科（均
    不構成累犯，目前係因妨害風化案件被判處有期徒刑八月，
    經通緝到案在監執行）。其明知ＭＤＭＡ（俗稱搖頭丸）係
    屬毒品危害防制條例第二條第二項第二款所列管之第二級毒
    品，Ｋ他命係屬毒品危害防制條例同項第三款所列管之第三
    級毒品，均不得非法販賣、轉讓（搖頭丸並不得非法持有）
    ，竟各別基於販賣第二級毒品搖頭丸、第三級毒品Ｋ他命以
    營利之犯意，分別於附表一編號１、２、３、５、６所示之
    時間、地點，以附表一編號１、２、３、５、６所示之方法
    ，分別販售第二級毒品搖頭丸及第三級毒品Ｋ他命給各如附
    表一編號１、２、３、５、６所示之人施用，得款各如附表
    一編號１、２、３、５、６所示；及又於附表一編號４所示
    之時間，以附表一編號４所示方法，與阮漢翔約定，要將五
    包之第三級毒品Ｋ他命以新台幣（下同）一千元之代價賣給
    阮漢翔，但嗣後因故未能完成交易，因而未遂。此外，甲○
    ○又另於附表二編號１、２所示之時間、地點，以附表二編
    號１、２所示之方法，分別轉讓第三級毒品Ｋ他命與胡嫚玲
    施用。
二、又甲○○因另案經臺灣臺中地方法院檢察署發布通緝，其為
    躲避查緝，竟與不詳姓名之成年男子，共同基於偽造特種文
    書之犯意聯絡，於九十五年八、九月間某日，在臺中市某處
    ，以新台幣（下同）二萬元之代價，提供自己之照片予該男
    子，再由該男子以不詳方法偽造「黃鴻川」駕駛執照一張，
    再交付予甲○○。嗣於九十六年八月九日，經警持搜索票搜
    索甲○○之上址住處，甲○○即個別基於行使上開偽造駕駛
    執照之犯意，企圖掩飾真實身分，而出示上開偽造駕駛執照
    而予以行使，足以生損害於公路監理機關對於駕駛執照核發
    管理之正確性及黃鴻川本人，惟仍為警當場識破，並扣得如
    附表三所示之物（甲○○涉嫌施用毒品部分，另由臺灣臺中
    地方法院檢察署檢察官偵辦中）。
三、案經內政部警政署刑事警察局移送及由臺中縣警察局霧峰分
    局報請臺灣臺中地方法院檢察署檢察官偵查起訴，暨由臺灣
    臺中地方法院檢察署檢察官於臺灣臺中地方法院審理時當庭
    以言詞追加起訴。
    理    由
壹、程序部分：
一、按刑事案件於第一審辯論終結前，得就與本案相牽連之犯罪
    ，追加起訴，又追加起訴，得於審判期日以言詞為之，此為
    刑事訴訟法第二百六十五條所規定。所謂相牽連之案件，依
    據刑事訴訟法第七條第一、二、三、四款之規定，係指有「
    一人犯數罪」、「數人共犯一罪或數罪」、「數人同時在同
    一處所各別犯罪」、「犯與本罪有關係之藏匿人犯、湮滅證
    據、偽證、贓物各罪者」等情形。追加起訴之目的乃為訴訟
    經濟，至於是否相牽連之案件，應從起訴形式上觀察，非以
    審理結果，其中一部分被訴犯罪事實不能證明，為不得追加
    起訴之根據（最高法院九十年度臺上字第五八九九號判決參
    照）。經查本案檢察官於原審法院審判期日當庭以言詞追加
    被告甲○○如附表二編號２所示之轉讓第三級毒品犯行，形
    式上與同院九十六年度訴字第三八三六號被告甲○○被訴違
    反毒品危害防制條例案件有一人犯數罪之相牽連案件關係，
    故此部分追加起訴應為法之所許，合先敘明。
二、又現行刑事訴訟法為保障被告之反對詰問權，排除具有虛偽
    危險性之傳聞證據，以求實體真實之發見，於該法第一百五
    十九條第一項明定被告以外之人於審判外之言詞或書面陳述
    ，除法律有規定者外，不得作為證據。又被告以外之人於審
    判外之陳述，雖不符前四條之規定（即刑事訴訟法第一百五
    十九條之一至同條之四），而經當事人於審判程序同意作為
    證據，法院審酌該言詞陳述或書面陳述作成時之情況，認為
    適當者，亦得為證據；當事人、代理人或辯護人於法院調查
    證據時，知有第一百五十九條第一項不得為證據之情形，而
    未於言詞辯論終結前聲明異議者，視為有前項之同意，刑事
    訴訟法第一百五十九條之五定有明文。經查本案除被告甲○
    ○選任辯護人爭執證人陳寶榮、阮漢翔、熊錦、劉思妤、
    胡嫚玲、吳啟榮等人於警、偵訊中陳述與證詞之證據能力外
    ，檢察官、被告甲○○及其選任辯護人並未就卷內其餘證據
    資料之證據能力有所爭執（被告甲○○選任辯護人雖曾依據
    原審判決書之記載，及0000000000號行動電話實
    施通訊監察之期間係自九十六年二月二日至同年四月二十七
    日與九十六年五月八日至同年六月六日，以及000000
    0000號行動電話實施通訊監察之期間係自九十六年六月
    十五日至同年八月十日等情，爭議附表一編號４及附表二編
    號１之通訊監察譯文之證據能力；惟就附表一編號４部分，
    被告甲○○係以0000000000號行動電話撥打電話
    給證人阮漢翔，有臺灣臺中地方法院檢察署九十七年五月八
    日中檢輝良九六偵一九三九○字第○三八一八○號函附於本
    院本案卷宗第一三一頁可稽，另就附表二編號１、２部分，
    依據卷附通訊監察譯文，原判決亦係將被告甲○○持用之0
    000000000號行動電話誤載其電話號碼為0000
    000000號；以上證據能力之爭議應屬原判決誤載行動
    電話號碼所致誤會，被告甲○○選任辯護人於本院本案審理
    期日即未再就此部分之證據能力為爭執），且迄於言詞辯論
    終結前，均未主張有刑事訴訟法第一百五十九條第一項不得
    為證據之情形，是應認已同意卷內其餘證據資料均得作為證
    據使用，且經本院審酌後，認無不適當之情形，應認本案調
    查之卷內其餘證據資料均有證據能力。
三、次按被告以外之人，於審判外之言詞或書面陳述，除法律有
    規定者外，不得作為證據；又被告以外之人（包括證人、鑑
    定人、告訴人、被害人及共同被告等）於檢察事務官、司法
    警察官或司法警察調查中所為之陳述，與審判中不符時，其
    先前之陳述具有較可信之特別情況，且為證明犯罪事實存否
    所必要者，得為證據，刑事訴訟法第一百五十九條第一項、
    第一百五十九條之二分別定有明文。是被告以外之人於司法
    警察（官）調查中所為之陳述，依刑事訴訟法第一百五十九
    條第一項規定，係屬傳聞證據，原則上無證據能力，惟如該
    陳述與審判中不符時，其先前之陳述具有較可信之特別情況
    ，且為證明犯罪事實存否所必要者，依同法第一百五十九條
    之二規定（即刑事訴訟法第一百五十九條第一項所指之「除
    法律有規定者外」），始例外認為有證據能力；如該陳述與
    審判中相符時，因該陳述並不符合刑事訴訟法第一百五十九
    條之二有關傳聞例外之規定，故不得作為認定本案犯罪事實
    有無之證據，此時，當以證人於審判中之陳述作為證據。另
    所謂「前後陳述不符」之要件，應就前後階段之陳述進行整
    體判斷，以決定其間是否具有實質性差異，惟無須針對全部
    陳述作比較，陳述之一部分有不符，亦屬之。又「證明犯罪
    事實之存否所必要」，即使用證據之必要性，係指因無法再
    從同陳述者取得證言，而有利用原陳述之必要性，只要認為
    該陳述是屬於與犯罪事實存否相關之事實，並為證明該事實
    在實質上之必要性即可。而「具有可信之特別情況」，係指
    依陳述時之外部客觀情況而言，足以令人相信該陳述是虛偽
    之危險性不高，必須綜合該陳述是否未受到外力影響；陳述
    人之觀察、記憶、表達是否正確及有無偽證之各項因素，而
    為判斷。經查：本案證人陳寶榮、熊錦、劉思妤、胡嫚玲
    、證人即同案被告吳啟榮於警訊時之陳述，與其等在原審法
    院審判中所證述內容大致相符，依前開說明，應以其等在原
    審法院審判中所為之證詞作為證據，其等於警訊之陳述應無
    證據能力；又證人阮漢翔於警訊中所為之陳述，核與其在原
    審法院審理時所證述之內容不符，惟本院認證人阮漢翔於警
    訊中之陳述，並未具有「較可信之特別情況」之情形，故證
    人阮漢翔之警訊陳述，亦無證據能力。
四、再按被告以外之人於偵查中向檢察官所為之陳述，除顯有不
    可信之情況者外，得為證據，刑事訴訟法第一百五十九條之
    一第二項定有明文。偵查中對被告以外之人所為之偵查筆錄
    ，或被告以外之人向檢察官所提之書面陳述，性質上均屬傳
    聞證據。惟現階段刑事訴訟法規定檢察官代表國家偵查犯罪
    、實施公訴，依法其有訊問被告、證人及鑑定人之權，證人
    、鑑定人且須具結，而實務運作時，檢察官偵查中向被告以
    外之人所取得之陳述，原則上均能遵守法律規定，不致違法
    取供，其可信度極高。職是，被告以外之人前於偵查中已具
    結而為證述，除反對該項供述得具有證據能力之一方，已釋
    明「顯有不可信之情況」之理由外，不宜即遽指該證人於偵
    查中之陳述不具證據能力。本案證人陳寶榮、熊錦、劉思
    妤於偵查中以證人身份具結後之證詞，被告甲○○及辯護人
    均未曾提及檢察官在偵查時有何不法取供之情形，且未釋明
    上開供述有「顯有不可信之情況」，依前述說明，其等於偵
    查中之證言，自具有證據能力。雖被告甲○○選任辯護人以
    ：上述證人於偵查中之證詞，於偵查中未經交互詰問，應無
    證據能力等情詞，為被告甲○○辯護。惟按詰問權係指訴訟
    上當事人有在審判庭輪流盤問證人，以求發現真實，辨明供
    述證據真偽之權利；此與證據能力係指符合法律所規定之證
    據適格，而得成為證明犯罪事實存在與否之證據資格，性質
    上並非相同。偵查中檢察官為蒐集被告犯罪證據，訊問證人
    旨在確認被告嫌疑之有無及內容，與審判期日透過當事人之
    攻防，調查證人以認定事實之性質及目的，尚屬有別。偵查
    中訊問證人，法無明文必須傳喚被告使之得以在場，刑事訴
    訟法第二百四十八條第一項前段雖規定：「如被告在場者，
    被告得親自詰問」，事實上亦難期被告有於偵查中行使詰問
    權之機會。此項未經被告詰問之被告以外之人於偵查中向檢
    察官所為之陳述，依刑事訴訟法第一百五十九條之一第二項
    之規定，原則上屬於法律規定為有證據能力之傳聞證據，於
    例外顯有不可信之情況，始否定其得為證據。是得為證據之
    被告以外之人於偵查中所為之陳述，倘被告於審判中未捨棄
    其詰問權，因其先前之陳述未經被告詰問，應認屬於未經合
    法調查之證據，並非無證據能力，而應禁止證據之使用。此
    項詰問權之欠缺，非不得於審判中由被告行使以補正，而完
    足為經合法調查之證據（最高法院九十六年度臺上字第三九
    二三號判決意旨參照），是被告甲○○選任辯護人以上述證
    人於偵查中之證詞，於偵查中未經交互詰問，應無證據能力
    ，應屬誤會；此部分辯護意旨，為本院本案所不採取。
貳、實體部分：
一、本案被告甲○○在本院本案審理時，僅坦承伊確有上開偽造
    特種文書之犯行，此外則否認伊尚有上開販賣第二、三級毒
    品及轉讓第三級毒品等犯罪情事，並辯稱：伊從未販賣第三
    級毒品給陳寶榮、阮漢翔、劉思妤等人，亦未販賣第二級毒
    品給吳啟榮，而是吳啟榮交付毒品給伊，至於熊錦部分，
    伊僅有交付一包Ｋ他命給熊錦之朋友「娃娃」，並未直接
    和熊錦接觸過，又轉讓第三級毒品部分，係伊攜帶第三級
    毒品Ｋ他命至胡嫚玲住處施用之時，胡嫚玲未經過伊同意自
    行取去施用，伊並不知情，又偽造之駕照是警員叫伊拿出來
    ，伊並無持以掩飾身分之意等語。被告甲○○之選任辯護人
    則另就被告甲○○被訴販賣第二級毒品給吳啟榮部分，及被
    訴販賣第三級毒品給劉思妤部分，以：本案警方自九十六年
    五月間起，即對吳啟榮使用之0000000000號行動
    電話實施通訊監察，但依據卷內通訊監察譯文，並無吳啟榮
    與被告甲○○聯繫交易搖頭丸之對話，再對照刑事警察局檢
    送之被告甲○○使用之0000000000、00000
    00000號行動電話通訊監察譯文，亦未發現有吳啟榮向
    被告甲○○聯絡購買搖頭丸之對話，反係被告甲○○曾於九
    十六年二月四日、九十六年三月十一日、九十六年三月二十
    五日有要向吳啟榮購買暗語為「巧克力」之毒品，警員偵查
    報告亦記載綽號ＫＫ之吳啟榮係被告甲○○之上游毒販之一
    ，足證吳啟榮所言所為不實，不足採信，此外，卷內除有劉
    思妤於九十六年八月六日以行動電話與被告甲○○聯絡之對
    話譯文之外，並無劉思妤與被告甲○○之其他通話紀錄，劉
    思妤證稱其曾以0000000000號行動電話與被告甲
    ○○持有之0000000000號行動電話相約毒品交易
    ，顯非真實等情詞，為被告甲○○辯護。
二、經查：本案被告甲○○上開偽造屬特種文書之駕駛執照，進
    而持以行使之犯行，業據被告甲○○於警訊（見內政部警政
    署刑事警察局警卷第四二頁）、原審法院準備程序及審理期
    日均為認罪之供述（見原審法院卷宗第七一、九六頁）。又
    上開扣案之「黃鴻川」駕駛執照經送交通部公路總局臺中區
    監理所鑑定結果，認送鑑駕照號碼Ｚ000000000號
    普通小型車駕駛執照內容，其出生日期、住址、有效日期、
    發照日期、管轄編號等均與本所公路監理電腦資料不符，且
    該枚駕照無紫光燈之本局標記，又背面之印製號碼（省）0
    0000000亦不符當（九二）年度配賦範圍，此情亦有
    交通部公路總局臺中區監理所九十六年九月二十一日中監駕
    字第０九六００四０四五八號函文一紙附卷足憑，及有隨函
    檢附之駕照號碼Ｚ000000000號普通汽車駕駛執照
    登記書影本乙紙附卷可資參照（詳見九十六年度偵字第一九
    三九０號卷第七十三頁至第七十五頁）。而被告甲○○於上
    開時間被警查獲時，其已因妨害風化案件被法院判處有期徒
    刑八月確定，因未到案執行而被通緝中，此情亦有被告甲○
    ○之全國前案紀錄表在卷可據。本案被告甲○○因案被通緝
    ，若非係要持以行使躲避查緝，其豈會花費二萬元之代價請
    人偽造上開駕駛執照？而本案被告甲○○在九十六年八月九
    日經警持搜索票前往其住處搜索時，縱使警員叫其出示證件
    在先，被告甲○○才進而出示上開偽造駕駛執照，此亦係屬
    於行使上開偽造駕駛執照之行為。被告甲○○偽造上開偽造
    駕駛執照並進而持以行使，此部分所為足生損害於公路監理
    機關對於駕駛執照核發管理之正確性及黃鴻川，亦無疑義。
    事證明確，被告甲○○此部分之犯行堪以認定。
三、次就被告甲○○所犯附表一、二所示之犯行部分，被告甲○
    ○及選任辯護人雖以上開情詞辯解及辯護，第查：
（一）證人陳寶榮於原審法院審理時，已具結證稱：「（今年五
      月是否施用毒品Ｋ他命？）日期記不得，但是曾經和朋友
      施用過」、「（施用毒品Ｋ他命的來源？）有一次和ＳＡ
      Ｍ買的」、「（請確認你所謂的ＳＡＭ是否是在庭被告甲
      ○○？）是的」、「（請說明你向甲○○購買毒品的時間
      、地點、金額、數量）印象中在九龍ＫＴＶ，購買五克Ｋ
      他命。金額好像是三千五」、「（後來甲○○是否交付五
      克Ｋ他命給你？）有」、「（他拿到哪裡給你？）九龍Ｋ
      ＴＶ」、「（在九龍ＫＴＶ，甲○○有無留下？或是馬上
      離開？）就離開」、「（九十六年五月十二日那次在九龍
      ＫＴＶ你向甲○○購買毒品三千五百元，錢是否當場付清
      ？）是的。貨也當場拿到了」等語（見原審卷宗第九八至
      一○○頁）。又證人陳寶榮於九十六年五月十二日凌晨十
      二時五十八分，由陳寶榮以行動電話000000000
      0號撥打被告甲○○所有之行動電話000000000
      0號，其等有下列之對話，即：
      陳寶榮（代號Ｂ）：你那邊有沒有褲子（即Ｋ他命代號，
      下均同）？
      甲○○（代號Ａ）：有
      Ｂ：怎麼裝？
      Ａ：就五或十、二十啊。
      Ｂ：拿五來九龍，你那個好不好？
      Ａ：不錯啊。
      Ｂ：那先拿來看看啊。
      Ａ：這個要七哦。
      Ｂ：好啦，沒關係。
      Ａ：九龍你知不知道？九龍理Ｋ。
      Ｂ：我知道。
      Ａ：一二二啦。
      Ｂ：好。
      此情亦有監聽譯文一份附卷可佐（詳見臺中縣霧峰分局警
      卷一第四十三頁），足見證人陳寶榮上述證詞與事實相符
      ，足以採信。被告甲○○否認此部分犯情則非可信，其有
      此部分販賣第三級毒品給證人陳寶榮之犯行洵堪認定。
（二）證人阮漢翔於原審法院審理時，已具結證稱：「（提示前
      開監聽譯文『即警卷一第四十九頁前三欄五月十二日監聽
      譯文』，那天向甲○○買多少毒品？）買Ｋ他命十小包，
      一包一千元，十小包一萬元。有全部交易，錢給他，貨有
      拿到。貨我就自己施用。交易地點在市區○○道那裡，在
      甲○○家附近的網咖，網咖何名我不知道」、「（第二次
      通聯紀錄『即警卷一第四十九頁後四欄八月六日監聽譯文
      』？）這次真的沒有交易成功。第二次我問他有沒有拿到
      ？他說等一下，再過半個小時就到了。我指的就是Ｋ他命
      的意思。我意思是說Ｋ他命有沒有拿到。他說再半個小時
      就到了。就是我叫我弟去拿，我弟說他再半個小時就到了
      。我和甲○○通話，但是我叫我弟去拿。要五就好就是五
      小包的意思。一包一千元」、「（甲○○說：跟他講，再
      半個小時來我這裡。意思是什麼？）要我跟我弟講，再半
      個小時之後，去他家樓下」、「（然後的對話什麼意思？
      ）後來我弟電話打不通。他叫我打看看，結果我打也沒有
      通。結果就沒有過去拿」、「（你在警詢陳述與今日證述
      有出入。警詢為何說購買０‧八公克，以現金一千元購買
      ？）確實買十包。我在警局不敢說太多」等語（見原審卷
      宗第一○一至一○九頁）。又證人阮漢翔先於九十六年五
      月十二日二十時四十四分許及同日二十時五十五分許，由
      阮漢翔（綽號：塑膠）以其所有行動電話0000000
      000號與甲○○之行動電話0000000000號號
      通聯，其等之間有下列之對話內容，即：
      阮漢翔（代號Ｂ）：喂ＳＡＭ，我剛才打給你，你沒回。
      甲○○（代號Ａ）：你是誰？
      Ｂ：我「塑膠仔」啦，我在網咖啦。
      Ａ：好。
      Ｂ：你下來了嗎？
      Ａ：等我一下。
      Ｂ：好。
      復於同日二十一時，由甲○○以其所有行動電話0000
      000000號撥打阮漢翔之行動電話00000000
      00號，其等之間有下列之對話內容，即：
      甲○○（代號Ａ）：喂你在哪裡？
      阮漢翔（代號Ｂ）：我在你車子旁邊。
      Ａ：你說拿十嗎？
      Ｂ：對。
      Ａ：好。
      阮漢翔復於九十六年八月六日凌晨一時三十八分許、同日
      凌晨一時五十分許及同日凌晨二時十六分許，由阮漢翔（
      綽號：塑膠）以其所有行動電話0000000000號
      撥打甲○○之行動電話0000000000號，其等之
      間有下列之對話內容，即：
      阮漢翔（代號Ｂ）：喂ＳＡＭ哦，我塑膠啦，我拜託你打
      一通電話給我弟，我有拿錢給他，我叫他過去跟你拿，啊
      你東西拿給他這樣子。
      甲○○（代號Ａ）：你弟弟哦？
      Ｂ：對，我五啦。
      Ａ：好，你弟弟電話幾號？
      Ｂ：0000000000。
      Ａ：好啦。
      Ｂ：好，你打給他。
      Ａ：好
      Ｂ：喂ＳＡＭ哦？
      Ａ：剛好都沒有了，不好意思。
      Ｂ：都沒有了哦。
      Ａ：對。
      Ｂ：剩多少？
      Ａ：要到早上了啦。
      Ｂ：那我有一條線跟你接觸好不好？
      Ａ：什麼？
      Ｂ：你這個的。
      Ａ：那看哪時候我們約見面。
      Ｂ：好
      Ｂ：有拿嗎？
      Ａ：等一下就有了啦，在（再）半小時就到了啦，你說你
          阿弟嘛？
      Ｂ：對啊。
      Ａ：要不然你跟他說在（再）半個小時過來。
      Ｂ：好。
      Ａ：啊要五就好嗎？
      Ｂ：對，五就好。
      Ａ：跟他講，在（再）半個小時來我這裡。
      Ｂ：好。
      此情亦有上開通訊監聽譯文二份在卷可據（詳見臺中縣霧
      峰分局警卷第四十九頁），足見證人阮漢翔上述證詞與事
      實相符，堪以採信。被告甲○○販賣第三級毒品與證人阮
      漢翔既、未遂之犯行洵堪認定。
（三）證人即同案被告吳啟榮於原審法院審理時具結證稱：「（
      九十六年八月九日警察在你住處查獲六顆搖頭丸。六顆搖
      頭丸如何取得？）向一名阿偉的男子，前一天晚上，八日
      晚上，我去ＰＵＢ玩，用剩的帶回家。回家就為警查獲」
      、「（你說的阿偉是否是甲○○？）不是」、「（你曾經
      向阿偉購買搖頭丸之外，是否還跟其他人拿過搖頭丸？）
      有，我還跟甲○○拿過」、「（如何跟他拿搖頭丸？）以
      手機聯絡，我沒有記手機號碼，我用我的0000000
      000號行動電話，打甲○○手機，他的號碼我不記得」
      、「（提示九十六年度偵字第一九三九０號偵查卷第九、
      十頁）第十頁第三行，檢察官問你有無賣毒品？你答說沒
      有。你說找甲○○問過，甲○○幫你調過貨。調貨什麼意
      思？）是甲○○教我講的。調貨就是說，叫我不要說是向
      他買的，是他幫我調貨」、「（實際上你請甲○○調貨，
      還是向甲○○購買？）我向甲○○購買」、「（提示上開
      警卷一第七十二頁，八月十日在霧峰分局製作之筆錄，第
      十二至十五行，警察問除向甲○○購買毒品之外，其他毒
      品來源？你說向綽號凱哥的男子購買。當時你在警詢中之
      陳述是否實在？）有向凱哥購買毒品」、「（你向凱哥購
      買搖頭丸一顆三百元。為何要以一顆四百元的價格向甲○
      ○購買？）因為凱哥沒有貨，才會找甲○○購買」、「（
      你跟甲○○確實購買二次搖頭丸？）是的」、「（時間？
      ）我剛剛說九十六年六月中、到七月，我的意思是這段時
      間有購買二次。購買一次至二次。我確定有一次。另外一
      次時間我不敢確定」、「（能否確定另外一次有無購買？
      ）不能確定。只能確定一次」、「（你之前在警詢中陳述
      ，曾經跟甲○○購買搖頭丸十顆，共四千元。時間是九十
      六年六月中旬，地點在臺中市○○○○街他家附近。是否
      實在？）對」、「（這次是否就是你剛剛說六月中旬那次
      ？）是的」、「（這次確實交付四千元，拿到十顆搖頭丸
      ，銀貨兩訖。當場交易完畢？）是的」等語（見原審卷一
      一七第至一二二頁）。依據證人吳啟榮在原審法院審理時
      之證詞，其明確證稱確有於九十六年六月中旬某日，在被
      告甲○○於臺中市○○○○街之住家附近，以四千元之代
      價向被告甲○○購買搖頭丸十顆，其證詞之語意甚為明確
      。對於上開證詞，被告甲○○雖於原審係辯稱：「那時候
      他打電話給我，是先問價錢，我們玩這種東西，都是互相
      問來問去，那時候他打電話向我問價錢，但是我沒拿東西
      給他」等語（見原審卷第一二三頁），另於本院準備程序
      改稱：「我是直接介紹藥頭給他，沒有交搖頭丸給他」云
      云（見本院本案卷宗第四七頁），繼於本院審理期日再辯
      稱上情；惟徵之被告甲○○於檢察官聲請羈押經原審法院
      法官於九十六年八月十日訊問時，所供述「（你有幫人調
      貨嗎？）以前有幫人調過，好幾個月以前，有幫吳啟榮調
      一次，我是從小胖那邊調貨的，調過貨之後，我就介紹吳
      啟榮跟小胖認識」等語（見九十六年度聲羈字第一三二二
      號卷宗第七頁），顯見被告甲○○確有拿過證人吳啟榮所
      要施用之毒品給證人吳啟榮。被告甲○○之選任辯護人以
      上開情詞，為被告甲○○辯護稱：吳啟榮不可能向被告甲
      ○○購買搖頭丸乙節，即非可採。又證人吳啟榮於原審法
      院審理時，另又證稱：「（如何跟他『即被告甲○○』拿
      搖頭丸？）以手機聯絡，我沒有記手機號碼，我用我的0
      000000000號行動電話，打甲○○手機，他的號
      碼我不記得」、「（你之前在警詢中陳述，曾經跟甲○○
      購買搖頭丸十顆，共四千元。時間是九十六年六月中旬，
      地點在臺中市○○○○街他家附近。是否實在？）對」等
      語，而證人吳啟榮上開手機之監聽譯文時間為九十六年三
      月三十日至同年四月二十日、五月十日，則就上開監聽譯
      文時間觀之，此與證人吳啟榮向被告甲○○購買搖頭丸之
      時間即九十六年六月中旬並不相同。另外，被告甲○○被
      警監聽之電話為0000000000號及000000
      0000號行動電話，前者實施通訊監察之期間至九十六
      年六月六日止，後者實施通訊監察之期間始自九十六年六
      月十五日，則證人吳啟榮所證稱之九十六年六月中旬，即
      有可能係在上開行動電話並未實施通訊監察之期間，自無
      從以無此部分之通訊監察譯文，即捨上開不利於被告甲○
      ○之證據於不論，而認定被告甲○○無此部分犯行。審酌
      上開各情，本院認證人吳啟榮之證詞為可採信，被告甲○
      ○否認此部分犯行，則非可採。
（四）證人熊錦於原審院審理時，已具結證稱：「（今年八月
      間有無施用搖頭丸、Ｋ他命？）曾經有。施用Ｋ他命。也
      有施用搖頭丸」、「（八月間施用搖頭丸、Ｋ他命，毒品
      來源？）應該算是朋友電話給我，叫我打給對方。對方就
      是甲○○」、「（你打給甲○○之後，你說什麼？）詢問
      他有沒有衣服跟褲子。衣服就是搖頭丸，褲子就是Ｋ他命
      」、「（他如何回答？）他說有。我詢問價格，他有告訴
      我價格」、「（提示警卷一第八十一頁八月六日的對話，
      是否是你跟甲○○的對話？）是」、「（這次對話內容？
      ）也是跟他購買毒品搖頭丸、Ｋ他命」、「（這次有無取
      得搖頭丸、Ｋ他命？）這次有。那天有拿到搖頭丸三至四
      顆。Ｋ他命好像是一、二包」、「（那天在哪裡交付毒品
      ？）約在甲○○他家樓下」、「（對話第三欄的地方。你
      提到說方便過來四季嗎？四季在哪裡？）四季是汽車旅館
      。我當時在四季汽車旅館。我跟幾個朋友在汽車旅館裡面
      喝酒、聊天，在裡面服用Ｋ他命」、「（你問甲○○方便
      過來四季嗎？後來甲○○有無到四季？）他沒有過來」、
      「（你說八月六日，你自己出多少錢？）一、二千元。應
      該是一千元」、「（朋友下車與甲○○交易？）是的」、
      「（朋友出多少錢？）我不曉得」、「（朋友一上車就拿
      毒品給你？）沒有，我們到汽車旅館的時候才拿出服用。
      」、「（你付一千元，朋友給你多少？）他拿一顆搖頭丸
      給我服用」、「（朋友共買幾顆搖頭丸？）三至四顆。總
      共是二、三千元應該是二千四左右。應該是買四顆，一顆
      六百元」、「（Ｋ他命買多少？）詳細多少我不曉得，但
      是朋友有拿一包給我。朋友共買多少Ｋ他命我不清楚，那
      時候開一包一千元。所以我的一包也是一千元」、「（你
      拿到一包Ｋ他命、一顆搖頭丸。價格怎麼會是一千元？）
      當時有其他男生出錢，女生只要出一千元即可」、「（下
      車購買的朋友何人？）那個女生叫娃娃。我和她不是很熟
      ，真實姓名不確定」、「（你可以確定娃娃下車就是和甲
      ○○買毒品？）應該是」、「（娃娃下車的時候，你看到
      甲○○出現？）甲○○在他自己的車上。娃娃下車到甲○
      ○車上，在甲○○車上交易。我沒有親眼看到。我只有看
      到娃娃上甲○○的車」等語（見原審卷宗第一一○至頁）
      。又熊錦於同年八月六日十六時五分許至二十時許，曾
      以其所有行動電話0000000000號撥打被告甲○
      ○持有之行動電話0000000000號，二人之間有
      下列之對話內容，即：
      熊錦（代號Ｂ）：你那邊還有沒有海尼根（即搖頭丸代
      號，下均同）？
      甲○○（代號Ａ）：有。
      Ｂ：那等一下我過去找你好了，那我等一下打給你。
      Ａ：好啦
      Ｂ：喂喂。
      Ａ：喂。
      Ｂ：那個海尼根給我四件，啊那一件多少？
      Ａ：六啊。
      Ｂ：你在哪裡？
      Ａ：我正要回家。
      Ｂ：那我到你家再打給你好了。
      Ａ：你要多久。
      Ｂ：不會很久。
      Ｂ：你方便過來四季嗎？
      Ａ：我人受傷啦，我現在快到家了啦，我在樓下等你。
      Ｂ：好
      Ｂ：喂你在哪？
      Ａ：我在我家樓下啊。
      Ｂ：我怎麼沒有看見你？
      Ａ：你在哪裡啊？
      Ｂ：我在你家旁邊啊，紅豆餅這邊啊。
      Ａ：我在停車啊。
      Ｂ：好，我在紅豆餅這邊。
      Ａ：好。
      Ｂ：喂，你拿一件褲子來四季給我。
      Ａ：我受傷沒辦法出門。
      Ｂ：好，那我過去跟你拿。
      Ｂ：喂，你再五分鐘下去樓下。
      Ａ：下去樓下？
      Ｂ：娃娃要跟你拿東西啦。
      Ａ：好。
      上開對話內容有通訊監察譯文一份在卷可佐（詳見臺中縣
      霧峰分局警卷一第八十頁至八十一頁），足見證人熊錦
      上述證詞信而有徵，足以採信。依據證人熊錦之上開證
      詞，可得認定被告甲○○確有附表一編號５所示之同時販
      賣第二、三級毒品給證人熊錦及綽號「娃娃」成年女子
      之犯行。被告甲○○此部分犯行堪以認定。
（五）證人劉思妤於原審法院審理時具結證稱：「（是否施用毒
      品？）Ｋ他命」、「（施用Ｋ他命來源？）跟ＳＡＭ買的
      」、「（你所說的ＳＡＭ，是否是你在警局指認的甲○○
      ？）對」、「（如何知道可以向甲○○購買Ｋ他命？）朋
      友認識的」、「（跟甲○○購買Ｋ他命之前，是否認識他
      ？）不認識」、「（朋友怎麼說可以跟甲○○拿到毒品？
      ）朋友說他有在賣」、「（何時開始跟甲○○拿毒品？）
      不太記得，最後一次是八月多」、「（偵查中你說是今年
      六、七月開始，直到今年八月六日為止，是否實在？）對
      」、「（多久施用一次Ｋ他命？施用數量多少？）約一個
      禮拜。每次用一、二克」、「（總共向甲○○拿過幾次毒
      品？）約十次」、「（每次都拿多少份量？金額？）每次
      拿五克、十克。金額約每克七百、七百五」、「（每次購
      買Ｋ他命，除自己施用之外，是否還有送給別人施用？）
      不會」、「（你從六月開始跟甲○○拿Ｋ他命，最後一次
      是八月六日，總共二個月又六天。每週用一次，每次一、
      二克，為何要跟甲○○拿五十克甚至高於五十克以上的Ｋ
      他命？）我說最少用二克以上。大約一次拿個五克、十克
      。最多一次拿十克，最少拿五克。次數約十次，大概十次
      」、「（是否跟甲○○一起施用Ｋ他命？或是一起開Ｋ他
      命派對？）一起吃過一次。沒有開過派對」、「（一起吃
      的那次，Ｋ他命來源為何？）甲○○的。我吃甲○○當場
      拿出來的。事後我給甲○○七百元。那次拿一克。我說的
      這次，就是包含在我說的十次」、「（九十六年六、七月
      開始向甲○○購買Ｋ他命，最後一次八月六日，這段時間
      共有十次？）對。我說的十次，也包括八月六日那次」、
      「（購買十次的時間、地點？數量各別為何？）一次購買
      五克，在九十六年六、七月間，地點在哈酒燒烤店。一次
      購買五克，是九十六年八月六日，在哈酒燒烤店。一克價
      格有七百，也有七百五。這二次買五克，他都賣我每克七
      百元。我共交給他三千五百元。十克只有買過一次，在我
      潭子住處樓下，交付七千元，時間是九十六年六、七月間
      。另外七次，我購買一克、二克零碎購買，都有。地點幾
      乎都在哈酒燒烤店或是我潭子家樓下，買一克交付七百五
      。買二克也是一克單價七百五。購買一克、二克確切次數
      我不記得，但是確實都有買過這樣的份量」、「（你剛剛
      說購買Ｋ他命，是否當場交錢給甲○○？）對，銀貨兩訖
      」、「（你剛剛提到有一次和甲○○一起施用，在哪裡買
      ？）在甲○○車上買」等語（見原審卷宗第一六三至一六
      七頁）。而證人劉思妤於九十六年八月六日十四時五十一
      分至同日十九時五十八分，曾先以其所有之000000
      0000號行動電話接聽被告甲○○以00000000
      00號行動電話所撥打之電話，證人劉思妤告知將用另一
      支行動電話打給被告甲○○之後，隨即向人借用0000
      000000號行動電話，後又續以其所有之00000
      00000號行動電話撥打被告甲○○持有之行動電話0
      000000000號，二人之間先後有下列之對話，即
      ：
      劉思妤（代號Ｂ）：你有東西嗎？
      甲○○（代號Ａ）：上（即搖頭丸代號）或下（即Ｋ他命
      代號，下均同）？
      Ｂ：下啊。
      Ａ：要多少？
      Ｂ：十個耶。
      Ａ：我給你七啦。
      Ｂ：不是都是六五嗎？
      Ａ：六五的現沒有。
      Ｂ：不然我拿五顆好了。
      Ａ：你在哪裡啊？
      Ｂ：我在我家啊。
      Ａ：你家？潭子哦？
      Ｂ：對。
      Ａ：那我受傷也沒辦法過去啊。
      Ｂ：那晚上上班的時候你拿給我可以嗎？
      Ａ：好，那你要五顆就好哦？
      Ｂ：對。
      Ａ：那你幾點上班？
      Ｂ：八點。
      Ａ：好，到時候打給你。
      Ｂ：喂，我蟲蟲，你待會兒拿去我店，到打給我。
      Ａ：好。
      此情有通訊監察譯文一份在卷可佐（詳見臺中縣霧峰分局
      警卷一第八十九頁）。由證人劉思妤上開撥打電話之情形
      ，顯見證人劉思妤非必係全以其所有之00000000
      00號行動電話與被告甲○○聯繫。本院依據被告甲○○
      選任辯護人向刑事警察局中部打擊犯罪中心所函調之00
      00000000號行動電話實施通訊監察譯文（見本院
      卷第一二一至一三○頁），其譯文日期係自九十六年六月
      二十四日至九十六年七月二日，其內即無上開九十六年八
      月六日之通訊監察譯文，且通訊監察譯文亦非全部通聯紀
      錄，足見尚不得以本院向刑事警察局中部打擊犯罪中心所
      函調之0000000000號行動電話實施通訊監察譯
      文，內無0000000000號行動電話與00000
      00000號行動電話之通訊監察譯文，即認定證人劉思
      妤上開證詞不實。本案被告甲○○經原審法院訊以其對證
      人劉思妤上開證詞之意見時，亦未見有否認交付Ｋ他命給
      證人劉思妤之事實，而僅辯稱：「我們都是一起合買，不
      曾有過一克、二克，要去派對，我拉她去，她要去的話，
      就和我一起合買，她叫我先幫她拿」等語（見原審卷宗第
      一七三、一七四頁）。惟依據證人劉思妤於偵訊中之證詞
      ，其係因朋友之介紹，始知向被告甲○○購買Ｋ他命，其
      與被告甲○○之間就Ｋ他命之買賣是「純交易」（見九十
      六年度偵字第二二四七二號偵卷第四九頁）；證人劉思妤
      嗣於原審法院亦同此證詞。依據證人劉思妤於偵、審中之
      證詞，均無被告所辯上情。如依據上開九十六年八月六日
      之通訊監察譯文內容，被告甲○○此部分所辯，尤堪認與
      事實不合。本院審酌證人劉思妤於偵、審中之證詞前後均
      屬一致，且施用第三級毒品之行為並無刑責，證人劉思妤
      並無為求供出毒品來源以獲減輕其刑而為不實指證之動機
      ，如依據被告之供述，亦未見證人劉思妤與其有何仇怨，
      衡情證人劉思妤亦無誣攀被告甲○○之虞等情，認證人劉
      思妤之上開證詞應屬可信。被告甲○○販賣第三級毒品與
      證人劉思妤之犯行洵堪認定。至於證人劉思妤於原審法院
      審理時證稱「購買一克、二克確切次數我不記得」部分，
      本院依最有利於被告甲○○之認定方式，認定被告甲○○
      共販賣第三級毒品Ｋ他命與證人劉思妤十次，其中一次販
      賣十克七千元，另二次販賣五克各三千五百元，另一次販
      賣二克一千五百元，其餘六次均販賣一克各七百五十元。
（六）證人胡嫚玲於原審法院審理時具結證稱：「（是否施用毒
      品Ｋ他命？）我沒有施用的習慣，只有用過幾次」、「（
      施用Ｋ他命來源？）甲○○拿給我的」、「（時間、地點
      ？）九十六年二、三月。在我家」、「（你和甲○○什麼
      關係？）朋友」、「（認識多久？）認識四個多月。朋友
      關係」、「（甲○○拿給你Ｋ他命，有無拿取對價？）沒
      有」、「（他為何拿Ｋ他命給你？）他拿Ｋ他命給我一、
      二次而已。他到我家樓下，我下去樓下拿」、「（你和甲
      ○○只是認識四個多月朋友關係，為何他免費提供Ｋ他命
      給你？還拿到你家給你？）我跟他說我好奇，先用看看」
      、「（甲○○拿Ｋ他命給你之後，你在哪裡施用？）家裡
      」、「（施用時，甲○○是否在場？）他不在場」、「（
      九十六年九月一日霧峰分局警詢筆錄時，你說最近一次九
      十六年五月，甲○○拿Ｋ他命到你住處給你施用？）是」
      、「（甲○○拿Ｋ他命，最後一次是九十六年五月？）我
      印象中是這樣」、「（提示內政部警政署刑事警察局警卷
      第三十二頁，倒數第二欄，是否是你打電話跟甲○○拿Ｋ
      他命？）不是」、「（你在警局陳述這通電話是你的？）
      是的」、「（這通電話是否是你和甲○○的對話？）對。
      是他要拿Ｋ他命給我。通完電話，他拿到忠明南路、向上
      路給我」、「（你剛剛回答檢察官說那通電話是要請甲○
      ○拿Ｋ他命到忠明南路、向上路，該處是什麼地方？）是
      我朋友辦公的地方」、「（你剛剛說，甲○○每次拿到你
      的住處，為何跟後來的回答不同？）他只有幾次拿到我的
      住處而已」、「（九十六年二、三月間，甲○○拿一次Ｋ
      他命給你。警詢時提到九十六年五月間，甲○○拿一次Ｋ
      他命給你。這是否是同一天的事情？還是不同的事情？）
      我確定九十六年五月間有拿Ｋ他命給我，是拿到大雅路的
      住處。拿一包不知道幾克給我，我只有用一點而已，只有
      用一次。九十六年二、三月間，我不確定」、「（九十六
      年四月二十七日通訊監察譯文，你向甲○○要十顆還是十
      克？）不清楚」、「（這次甲○○有拿到忠明南路、向上
      路給你？）是的。拿多少我忘記了。我沒有拿錢給他」、
      「（為何在電話中提到十克？）我不可能拿十克，那很多
      。那時候應該拿一、二包吧」等語（見原審卷宗第一六七
      至一七○頁）。而胡嫚玲於九十六年四月二十七日上午四
      時三分許，以其所有行動電話0000000000號撥
      打甲○○持有之行動電話0000000000號，二人
      有下列之對話內容，即：
      胡嫚玲（代號Ｂ）：你那邊有十顆嗎？
      甲○○（代號Ａ）：有啊。
      Ｂ：可以麻煩你送到忠明南路跟向上。
      Ａ：我到那邊打給你。
      此情有通訊監察譯文一份在卷可稽（詳見內政部警政署刑
      事警察局警卷第三十二頁），足見證人胡嫚玲就被告甲○
      ○上開九十六年四月二十七日之犯行部分所為之證詞，與
      事實相符，應堪採信。被告甲○○辯稱其於九十六年四月
      二十七日並未轉讓Ｋ他命給證人胡嫚玲乙情，則屬不實，
      並非可信。另就九十六年五月間該次部分，依據被告甲○
      ○於原審供述：「（對證人胡嫚玲之證述，有何意見？）
      去胡嫚玲家有一次，但是我有用，胡嫚玲也有用，在大雅
      路，時間我忘記了，四月二十七日那次沒有拿」等語（見
      原審卷宗第一七三頁），其對於證人胡嫚玲於上開時、地
      施用其所有之Ｋ他命，於當時即已知情，且並未否認其有
      此部分轉讓Ｋ他命給胡嫚玲施用之犯行。嗣再以胡嫚玲係
      未經過伊之同意自行拿取伊之Ｋ他命施用，伊並不知情云
      云置辯，亦非可信。被告甲○○上開轉讓第三級毒品給證
      人胡嫚玲施用之犯行，洵堪認定。
（七）至被告選任辯護人於原審雖以：被告甲○○與到庭指證其
      販賣二、三級毒品之證人均係朋友關係，足見被告甲○○
      辯稱僅係代為調貨應屬真實云云，為被告甲○○辯護。然
      查附表一所示證人於原審法院審理時，均已明確證稱係向
      被告甲○○購買毒品，並無隻字片語提及係向被告甲○○
      調貨，且證人陳寶榮於偵查中具結證稱：「（甲○○販賣
      Ｋ他命給你是否中間有利潤可圖？）‧‧，他賣這個應會
      賺錢」等語；證人熊錦於偵查中具結證稱：「（甲○○
      販賣二、三級毒品給你和你朋友，有無可能不賺你們的錢
      ？）應不可能，我和他並不熟」等語；證人劉思妤於偵查
      中具結證稱：「（他『指被告甲○○』賣你Ｋ他命中間有
      無賺取利潤？）應有賺錢吧，我和他純交易」等語；堪認
      被告確係販賣毒品而非單純代為調貨。又按我國查緝毒品
      之施用或販賣一向執法甚嚴，對於販毒者尤科以重度刑責
      ，且因政府嚴厲查禁毒品，致毒品量微價高，販賣者率有
      暴利可圖，茍非意圖販賣營利，一般人焉有可能甘冒重度
      刑責而販賣毒品，從而本案雖因被告甲○○否認有販賣毒
      品搖頭丸、Ｋ他命之犯行，而無可查證其販入與賣出之確
      實賺取差價，惟依前述之推論，被告就附表一所示販賣毒
      品搖頭丸、Ｋ他命當有意圖營利之犯意，自亦足認定。
（八）又扣案如附表三編號１所示之白色粉末與白色細晶體共計
      三十七包（檢體經編號為２之１，及２之２至２之３７）
      經鑑定結果，其中檢體編號２之１白色粉末一包驗前毛重
      ○．八四公克（含包裝塑膠袋重○．二九公克），經取○
      ．一四公克鑑定用罄（即驗後含包裝塑膠袋之總毛重應為
      ○．七○公克），並以「氣相層析質譜儀分析法」及「核
      磁共振分析法」等方法鑑定結果，認含第三級毒品愷他命
      （Ｋｅｔａｍｉｎｅ，又稱Ｋ他命）成分；檢體編號２之
      ２至２之３７之白色細晶體驗前總毛重為六四．九○公克
      （含包裝塑膠袋總重一○．七七公克），經經隨機抽驗編
      號２之１５並取○．一六公克鑑定用罄（即驗後含包裝塑
      膠袋之總毛重應為六四．七四公克），再以「氣相層析質
      譜儀分析法」及「核磁共振分析法」等方法鑑定結果，認
      含第三級毒品愷他命（Ｋｅｔａｍｉｎｅ，又稱Ｋ他命）
      成分，純度約百分之九十五；另扣附表三編號７之白色晶
      體二包毛重三四‧二公克，經分別予以編號１之１及１之
      ２號，並隨機抽取編號１之１以「氣相層析質譜儀分析法
      」及「核磁共振分析法」等方法鑑定結果，認含第二級毒
      品甲基安非他命（Ｍｅｔｈａｍｐｈｅｔａｍｉｎｅ）成
      分，純度約百分之九十九，依據抽測純度值，推估編號一
      之一及一之二均含甲基安非他命驗前總純值淨重約三二‧
      四０公克；扣案如附表三編號８所示檢體編號３之破碎黃
      色圓形藥錠一顆，淨重０‧一二公克，經以「氣相層析質
      譜儀分析法」及「核磁共振分析法」等方法鑑定結果，認
      含第二級毒品甲基安非他命（Ｍｅｔｈａｍｐｈｅｔａｍ
      ｉｎｅ）成分，並未驗出第三級毒品硝甲西泮（硝甲氮平
      ）（Ｎｉｍｅｔａｚｅｐａｍ，俗稱一粒眠）成分，驗餘
      淨重０‧０五公克；此情有內政部警政署刑事警察局九十
      六年十月十七日刑鑑字第０九六０一五二九九二號鑑定書
      （詳見九十六年度偵字第二二四七二號卷第七十二頁）及
      原審法院公務電話紀錄各一紙（見原審卷宗第二二二頁）
      附卷可按。
（九）綜上所述，本案被告甲○○上開附表一、二所示之販賣第
      二、三級毒品、及轉讓第三級毒品之犯行，亦堪認定，均
      應依法論科。
四、按ＭＤＭＡ（俗稱搖頭丸）、愷（Ｋ）他命分別係屬毒品危
    害防制條例第二條第二項第二款、第三款所列管之第二、三
    級毒品，均不得非法販賣。又按已著手於犯罪行為之實行而
    不遂者，為未遂犯，刑法第二十五條第一項定有明文。所謂
    著手係指犯罪行為人對於犯罪構成事實開始實行而言，倘有
    販賣安非他命之故意，且與購買者談妥數量、價格，並約定
    交易地點，達成契約之合致，已經著手於犯罪行為之實行，
    嗣雖未及取交安非他命，即為警查獲，致其第二次之販賣行
    為未得逞，仍應論以販賣罪之未遂犯（最高法院八十七年度
    臺上字第二００五號判決意旨參照）。是核被告甲○○所為
    ，就附表一編號３所示之犯行部分，係犯毒品危害防制條例
    第四條第二項之販賣第二級毒品既遂罪，至於其持有第二級
    毒品之低度行為，已被販賣第二級毒品之高度行為所吸收，
    應不另論罪；就附表一編號５所示之犯行部分，係犯毒品危
    害防制條例第四條第二項之販賣第二級毒品既遂罪，及同條
    例第四條第三項之販賣第三級毒品既遂罪，至於其持有第二
    級毒品之低度行為，已被販賣第二級毒品之高度行為所吸收
    ，應不另論罪，又被告甲○○就此部分係以一行為同時觸犯
    上開二罪名，為想像競合犯，應依刑法第五十五條之規定，
    從一重依販賣第二級毒品既遂罪論處；就附表一編號１、２
    、６所示之犯行部分，則係犯毒品危害防制條例第四條第三
    項之販賣第三級毒品既遂罪；就附表一編號４所示之犯行部
    分，被告甲○○已與證人阮漢翔談妥交易第三級毒品Ｋ他命
    之數量、價格，並約定交易地點，自已著手於犯罪行為之實
    行，雖嗣後雙方並未取交財物及毒品，仍應成立毒品危害防
    制條例第四條第六項、第三項之販賣第三級毒品未遂罪，此
    部分既屬未遂，應依刑法第二十五條第二項之規定減輕其刑
    。次就附表二編號１、２所示之犯行部分，被告甲○○係犯
    毒品危害防制條例第八條第三項之轉讓第三級毒品既遂罪。
    另就被告甲○○行使偽造駕駛執照部分，被告甲○○係犯刑
    法第二百十六條、第二百十二條之行使偽造特種文書罪；至
    於偽造特種文書之低度行為，已被行使偽造特種文書之高度
    行為所吸收，而不另論罪（又被告甲○○與上開不詳姓名成
    年男子僅就偽造特種文書部分，彼此有犯意聯絡及行為分擔
    ，則就行使偽造特種文書部分，即無須論以共同正犯）。被
    告甲○○所犯上開各罪均在九十五年七月一日刑法修正施行
    後，犯意各別，行為互殊，部分犯罪構成要件亦有不同，應
    予分論併罰（被告甲○○選任辯護人為被告甲○○辯稱上開
    販賣第二、三級毒品係屬「集合犯」之實質上一罪部分，為
    本院本案所不採取。
五、沒收部分：
（一）按依毒品危害防制條例第十八條第一項前段之規定，應予
      沒收銷燬之毒品，以經查獲之第一、二級毒品為限。又毒
      品依其成癮性、濫用性及對社會危害性，共分為四級，上
      開條例並就製造、運輸、販賣、意圖販賣而持有、以非法
      方法使人施用、引誘他人施用及轉讓不同等級之毒品等行
      為，分別定其處罰。至施用或持有第三、四級毒品，因其
      可罰性較低，故未設處罰之規定，僅就施用及持有第一、
      二級毒品科以刑罰。然鑑於第三、四級毒品均係管制藥品
      ，特於同條例第十一條之一明定無正當理由，不得擅自持
      有；第十八條第一項後段復規定查獲之第三、四級毒品，
      無正當理由而擅自持有者，沒入銷燬之。從而，依同條例
      第十八條第一項後段應沒入銷燬之毒品，專指查獲施用或
      持有之第三、四級毒品而言；倘係查獲製造、運輸、販賣
      、意圖販賣而持有、以非法方法使人施用、引誘他人施用
      或轉讓第三、四級毒品，既屬同條例相關法條明文規定處
      罰之犯罪行為，即非該條項應依行政程序沒入銷燬之範圍
      。又同條例第十九條第一項所定「供犯罪所用或因犯罪所
      得之物」，係指犯第四條至第九條、第十二條、第十三條
      或第十四條第一項、第二項之罪所用或所得之物，不包括
      毒品本身在內，是尚不得援用此項規定為第三、四級毒品
      之沒收依據。再同條例對於查獲之製造、運輸、販賣、意
      圖販賣而持有、以非法方法使人施用、引誘他人施用及轉
      讓第三、四級毒品之沒收，並無特別規定，如其行為已構
      成犯罪，則該毒品即屬不受法律保護之違禁物，應回歸刑
      法之適用，依刑法第三十八條第一項第一款之規定沒收之
      ，始為適法（最高法院九十五年度臺上字第五二五二號、
      九十六年度臺上字第八八四號判決意旨參照）。經查本案
      扣案如附表三編號１所示之第三級毒品Ｋ他命，係被告甲
      ○○犯販賣第三級毒品罪所持有遭查獲之第三級毒品，即
      屬不受法律保護之違禁物，應回歸刑法之適用，依刑法第
      三十八條第一項第一款規定，宣告沒收（其包裝袋依現有
      技術，無論如何刮勺均會殘留Ｋ他命，顯與毒品Ｋ他命不
      可析離，應一併沒收，至於鑑定耗損部分，既已不存在，
      即無庸為沒收之宣告）。
（二）扣案之附表三編號２所示之電子磅秤一臺，係被告甲○○
      所有並供販賣第三級毒品及轉讓第三級毒品所用之物（被
      告甲○○販賣搖頭丸應不須使用電子磅秤），應依毒品危
      害防制條例第十九條第一項之規定宣告沒收。另扣案之附
      表三編號３所示之夾鏈分裝袋十六包，則係被告甲○○所
      有並預備用供販賣第二、三級毒品及轉讓第三級毒品所用
      之物，應依刑法第三十八條第一項第二款之規定宣告沒收
      。至於扣案之附表三編號５所示之行動電話手機一支，係
      被告甲○○所有並供附表一編號１、２及附表二編號１、
      ２犯罪使用之物，應依毒品危害防制條例第十九條第一項
      之規定宣告沒收；扣案之附表三編號６所示行動電話手機
      一支，係被告甲○○所有並供附表一編號４、５、６犯罪
      使用之物，亦應依毒品危害防制條例第十九條第一項之規
      定宣告沒收。至於被告甲○○於附表一編號３所犯所使用
      之行動電話手機，既無從證明係附表三編號５、６所示之
      其中一支行動電話手機，仍應依據毒品危害防制條例第十
      九條第一項之規定宣告沒收，如不能沒收時，追徵其價額
      。
（三）扣案如附表三編號４所示之偽造「黃鴻川」駕駛執照一張
      ，為被告甲○○所有供犯行使特種文書罪所用之物，應依
      刑法第三十八條第一項第二款之規定宣告沒收。
（四）至在被告甲○○處扣得之附表三編號７、８所示之第二級
      毒品甲基安非他命二包、及甲基安非他命一顆（起訴書誤
      載為安非他命二包、一粒眠一顆），涉及被告甲○○是否
      另涉有持有或施用第二級毒品之罪嫌（該部分犯罪亦另由
      臺灣臺中地方法院檢察署檢察官偵辦中），與被告甲○○
      之本案犯行無關，爰均不於本案宣告沒收。
（五）在被告甲○○處扣得之帳冊一本、門號00000000
      00號ＳＩＭ卡一枚，並無證據證明係被告甲○○供本案
      犯罪所用之物，爰均不為沒收之諭知。
（六）被告甲○○販賣第二級毒品所得六千四百元、販賣第三級
      毒品所得三萬四千五百元（歷次所得財物詳如附表一所示
      ），上開財物雖未扣案，然毒品危害防制條例第十九條第
      一項，係採義務沒收主義，仍應依該條項之規定宣告沒收
      ，如全部或一部不能沒收時，應以其財產抵償之。
、原判決就被告甲○○之販賣第二、三級毒品及轉讓第三級毒
    品之犯行，予以論罪科刑，固屬有見，惟：（一）就附表一
    編號５所示之犯行，係證人熊錦與綽號娃娃之成年女子共
    同向被告甲○○購買附表一編號５所示之第二、三級毒品，
    原判決認定被告甲○○僅賣給證人熊錦，尚與證人熊錦
    之證述內容不合。（二）扣案之第三級毒品Ｋ他命三十七包
    驗餘之後，含包裝塑膠袋總毛重共計六五．四四公克，原判
    決未予詳算，在被告甲○○販賣及轉讓第三級毒品之犯行部
    分，於附表三編號１（即原判決之附表五編號１）之數量欄
    內，將其中三十六包之驗餘純質淨重五一．六八公克誤認係
    三十七包之總驗餘純質淨重，而在被告甲○○所犯之販賣及
    轉讓第三級毒品罪，據以為沒收宣告，尚有未合；另在被告
    甲○○販賣第二級毒品給吳啟榮部分，亦將上開第三級毒品
    宣告沒收，及將未供此部分犯罪使用之電子磅秤宣告沒收，
    亦有未洽。（三）原判決就被告甲○○之附表一編號４及附
    表二編號１、２所示之犯行，有誤認被告甲○○犯罪持用之
    行動電話號碼之情事，此部分事實之認定，亦有疏誤。另被
    告甲○○之附表一、二所示犯行，依原審判決事實之認定，
    其各次犯行均各僅使用一支行動電話，原判決於被告甲○○
    之各次犯罪，均沒收扣案之二支行動電話，亦有判決主文與
    事實認定之不合。是本案被告甲○○上訴否認有犯附表一、
    二所示之販賣第二、三級毒品及轉讓第三級毒品罪，其就此
    部分之上訴雖無理由，但原判決就此部分既有上開可議之處
    ，自屬無可維持，自應由本院將原判決關於被告甲○○販賣
    第二、三級毒品罪及轉讓第三級毒品罪部分，及定應執行刑
    部分，均予撤銷改判。爰審酌被告甲○○之品行、此部分販
    賣第二、三級毒品及轉讓第三級毒品之犯罪情節、所生危害
    、及被告甲○○之犯罪後態度等一切犯罪情況，各量處如附
    表一、二之「所犯罪名及處罰」欄所載之主刑及從刑。至於
    被告甲○○行使偽造特種文書罪部分，原判決以被告甲○○
    此部分之犯行已堪認定，乃審酌被告甲○○之品行、行使偽
    造駕駛執照之犯罪動機、情節、所生危害、及被告甲○○之
    犯罪後態度等一切犯罪情狀，並依據刑事訴訟法第二百九十
    九條第一項前段、刑法第二百十六條、第二百十二條、第三
    十八條第一項第二款、刑法施行法第一條之一等規定，量處
    被告甲○○有期徒刑三月，且將偽造之「黃鴻川」駕駛執照
    一張宣告沒收，其認事用法與量刑均無不合。被告甲○○就
    此部分之上訴核無理由，應予駁回。上開上訴駁回部分，與
    前開經本院撤銷改判部分，因合於數罪併罰規定，本院並定
    其應執行刑為有期徒刑十八年。扣案如附表三編號１至６所
    示之物品及未扣案之行動電話一支均沒收，未扣案之行動電
    話一支如不能沒收時，應追徵其價額；又被告甲○○販賣第
    二級毒品所得之財物新台幣陸仟肆佰元、販賣第三級毒品所
    得之財物新台幣參萬肆仟伍佰元亦均依法宣告沒收，如全部
    或一部不能沒收時，應以被告甲○○之財產抵償之。
肆、據上論斷，應依刑事訴訟法第三百六十八條、第三百六十九
    條第一項前段、第三百六十四條、第二百九十九條第一項前
    段、第二百六十五條，毒品危害防制條例第四條第二項、第
    三項、第六項、第八條第三項、第十九條第一項、刑法第十
    一條、第二十五條第二項、第五十五條、第三十八條第一項
    第一款、第二款、第五十一條第五、九款，判決如主文。
本案經檢察官乙○到庭執行職務。
中    華    民    國    97    年    6     月    18    日
            刑事第三庭   審判長法  官   王  增  瑜
                               法  官   梁  堯  銘
                               法  官   廖  柏  基
上列正本證明與原本無異。
行使偽造駕駛執照及轉讓第三級毒品部分，不得上訴。
其他部分，得上訴。
如不服本判決應於收受送達後十日內向本院提出上訴書狀，其未
敘述上訴之理由者並得於提起上訴後十日內向本院補提理由書（
均須按他造當事人之人數附繕本）。
                               書記官   王  麗  英
中    華    民    國    97    年    6     月    18    日
 附表一
┌──┬────┬─────────────┬────────┬──────┬─────────────┐
│編號│販賣對象│販賣時間、地點、販賣方式  │販賣數量、次數  │所得財物    │所犯罪名及處罰            │
│    │        │                          │及價格（新臺幣）│            │                          │
├──┼────┼─────────────┼────────┼──────┼─────────────┤
│ １ │ 陳寶榮 │九十六年五月十二日凌晨一時│每公克七百元之Ｋ│現金三千五百│販賣第三級毒品，處有期徒刑│
│    │        │許，由陳寶榮以其所有行動電│他命（計五公克  │元          │伍年貳月，扣案如附表三編號│
│    │        │話0000000000號撥│）：一次        │            │１至３、５所示之物均沒收，│
│    │        │打甲○○所有之行動電話０九│                │            │販賣第三級毒品所得之財物新│
│    │        │00000000號，相約於│                │            │臺幣參仟伍佰元沒收，如全部│
│    │        │同日凌晨五時許在臺中市北屯│                │            │或一部不能沒收時，以其財產│
│    │        │區「九龍理容ＫＴＶ」一二二│                │            │抵償之。                  │
│    │        │號交易                    │                │            │                          │
├──┼────┼─────────────┼────────┼──────┼─────────────┤
│ ２ │ 阮漢翔 │九十六年五月十二日二十時五│一千元之Ｋ他命（│現金一萬元  │販賣第三級毒品，處有期徒刑│
│    │        │十五分許，由阮漢翔以其所有│十包）：一次    │            │伍年貳月，扣案如附表三編號│
│    │        │行動電話000000000│                │            │１至３、５所示之物均沒收，│
│    │        │二號撥打甲○○之行動電話０│                │            │販賣第三級毒品所得之財物新│
│    │        │九00000000號，相約│                │            │臺幣壹萬元沒收，如全部或一│
│    │        │在甲○○住處附近網咖交易  │                │            │部不能沒收時，以其財產抵償│
│    │        │                          │                │            │之。                      │
├──┼────┼─────────────┼────────┼──────┼─────────────┤
│ ３ │ 吳啟榮 │九十六年六月中旬某日，由吳│四千元之搖頭丸（│現金四千元  │販賣第二級毒品，處有期徒刑│
│    │        │志偉以不詳號碼之行動電話手│十顆）：一次    │            │柒年陸月，扣案如附表三編號│
│    │        │機一支與吳啟榮聯繫之後，在│                │            │３所示之物及未扣案之行動電│
│    │        │甲○○臺中市○○○○街一一│                │            │話手機一支均沒收，如行動電│
│    │        │九號住處樓下交易          │                │            │話手機一支不能沒收時，應追│
│    │        │                          │                │            │徵其價額；販賣第二級毒品所│
│    │        │                          │                │            │得之財物新臺幣肆仟元沒收，│
│    │        │                          │                │            │如全部或一部不能沒收時，以│
│    │        │                          │                │            │其財產抵償之。            │
├──┼────┼─────────────┼────────┼──────┼─────────────┤
│ ４ │ 阮漢翔 │九十六年八月六日凌晨二時許│一千元之Ｋ他命（│    無      │販賣第三級毒品，未遂，處有│
│    │        │，由阮漢翔以其所有行動電話│五包）：未遂    │            │期徒刑伍年，扣案如附表三編│
│    │        │0000000000號撥打│                │            │號１至３、６所示之物均沒收│
│    │        │甲○○之行動電話０九五八○│                │            │。                        │
│    │        │三一七七一號相約在甲○○住│                │            │                          │
│    │        │處樓下交易，惟因故未完成交│                │            │                          │
│    │        │易                        │                │            │                          │
├──┼────┼─────────────┼────────┼──────┼─────────────┤
│ ５ │ 熊錦 │九十六年八月六日二十時許，│(1)每顆六百元之搖│現金三千四百│販賣第二級毒品，處有期徒刑│
│    │ 及綽號 │由熊錦以其所有行動電話０│頭丸（四顆）：一│元          │柒年陸月，扣案如附表三編號│
│    │ 娃娃之 │000000000號撥打吳│次              │            │１至３、６所示之物均沒收，│
│    │ 成年女 │志偉持有之行動電話０九五八│(2)一千元之Ｋ他命│            │販賣第二級毒品所得之財物新│
│    │ 子     │０三一七七一號，相約在臺中│（一包）：一次  │            │臺幣貳仟肆佰元、販賣第三級│
│    │        │市○○○○街一一九號住處樓│                │            │毒品所得之財物新臺幣壹仟元│
│    │        │下甲○○車上交易，由娃娃下│                │            │，均沒收，如全部或一部不能│
│    │        │車與甲○○完成交易        │                │            │沒收時，以其財產抵償之。  │
├──┼────┼─────────────┼────────┼──────┼─────────────┤
│ ６ │ 劉思妤 │自九十六年六、七月起，至同│三千五百元之Ｋ他│現金二萬元  │販賣第三級毒品，處有期徒刑│
│    │        │年八月六日二十二時四十分許│命（五公克）二次│            │伍年貳月，扣案如附表三編號│
│    │        │，由劉思妤以其所有行動電話│；七千元之Ｋ他命│            │１至３、６所示之物均沒收，│
│    │        │0000000000號撥打│（十公克）一次；│            │販賣第三級毒品所得之財物新│
│    │        │甲○○持有之行動電話０九五│一千五百元之Ｋ他│            │臺幣參仟伍佰元沒收，如全部│
│    │        │0000000號，分別相約│命（二公克）一次│            │或一部不能沒收時，以其財產│
│    │        │於臺中市○○○街二三０號之│；七百五十元之Ｋ│            │抵償之。                  │
│    │        │哈酒燒烤店前、劉思妤潭子住│他命（一公克）六│            │販賣第三級毒品，處有期徒刑│
│    │        │處、甲○○住處樓下及甲○○│次              │            │伍年貳月，扣案如附表三編號│
│    │        │車上等處交易              │                │            │１至３、６所示之物均沒收，│
│    │        │                          │                │            │販賣第三級毒品所得之財物新│
│    │        │                          │                │            │臺幣參仟伍佰元沒收，如全部│
│    │        │                          │                │            │或一部不能沒收時，以其財產│
│    │        │                          │                │            │抵償之。                  │
│    │        │                          │                │            │販賣第三級毒品，處有期徒刑│
│    │        │                          │                │            │伍年貳月，扣案如附表三編號│
│    │        │                          │                │            │１至３、６所示之物均沒收，│
│    │        │                          │                │            │販賣第三級毒品所得之財物新│
│    │        │                          │                │            │臺幣柒仟元沒收，如全部或一│
│    │        │                          │                │            │部不能沒收時，以其財產抵償│
│    │        │                          │                │            │之。                      │
│    │        │                          │                │            │販賣第三級毒品，處有期徒刑│
│    │        │                          │                │            │伍年貳月，扣案如附表三編號│
│    │        │                          │                │            │１至３、６所示之物均沒收，│
│    │        │                          │                │            │販賣第三級毒品所得之財物新│
│    │        │                          │                │            │臺幣壹仟伍佰元沒收，如全部│
│    │        │                          │                │            │或一部不能沒收時，以其財產│
│    │        │                          │                │            │抵償之。                  │
│    │        │                          │                │            │販賣第三級毒品，處有期徒刑│
│    │        │                          │                │            │伍年貳月，扣案如附表三編號│
│    │        │                          │                │            │１至３、６所示之物均沒收，│
│    │        │                          │                │            │販賣第三級毒品所得之財物新│
│    │        │                          │                │            │臺幣柒佰伍拾元沒收，如全部│
│    │        │                          │                │            │或一部不能沒收時，以其財產│
│    │        │                          │                │            │抵償之。                  │
│    │        │                          │                │            │販賣第三級毒品，處有期徒刑│
│    │        │                          │                │            │伍年貳月，扣案如附表三編號│
│    │        │                          │                │            │１至３、６所示之物均沒收，│
│    │        │                          │                │            │販賣第三級毒品所得之財物新│
│    │        │                          │                │            │臺幣柒佰伍拾元沒收，如全部│
│    │        │                          │                │            │或一部不能沒收時，以其財產│
│    │        │                          │                │            │抵償之。                  │
│    │        │                          │                │            │販賣第三級毒品，處有期徒刑│
│    │        │                          │                │            │伍年貳月，扣案如附表三編號│
│    │        │                          │                │            │１至３、６所示之物均沒收，│
│    │        │                          │                │            │販賣第三級毒品所得之財物新│
│    │        │                          │                │            │臺幣柒佰伍拾元沒收，如全部│
│    │        │                          │                │            │或一部不能沒收時，以其財產│
│    │        │                          │                │            │抵償之。                  │
│    │        │                          │                │            │販賣第三級毒品，處有期徒刑│
│    │        │                          │                │            │伍年貳月，扣案如附表三編號│
│    │        │                          │                │            │１至３、６所示之物均沒收，│
│    │        │                          │                │            │販賣第三級毒品所得之財物新│
│    │        │                          │                │            │臺幣柒佰伍拾元沒收，如全部│
│    │        │                          │                │            │或一部不能沒收時，以其財產│
│    │        │                          │                │            │抵償之。                  │
│    │        │                          │                │            │販賣第三級毒品，處有期徒刑│
│    │        │                          │                │            │伍年貳月，扣案如附表三編號│
│    │        │                          │                │            │１至３、６所示之物均沒收，│
│    │        │                          │                │            │販賣第三級毒品所得之財物新│
│    │        │                          │                │            │臺幣柒佰伍拾元沒收，如全部│
│    │        │                          │                │            │或一部不能沒收時，以其財產│
│    │        │                          │                │            │抵償之。                  │
│    │        │                          │                │            │販賣第三級毒品，處有期徒刑│
│    │        │                          │                │            │伍年貳月，扣案如附表三編號│
│    │        │                          │                │            │１至３、６所示之物均沒收，│
│    │        │                          │                │            │販賣第三級毒品所得之財物新│
│    │        │                          │                │            │臺幣柒佰伍拾元沒收，如全部│
│    │        │                          │                │            │或一部不能沒收時，以其財產│
│    │        │                          │                │            │抵償之。                  │
└──┴────┴─────────────┴────────┴──────┴─────────────┘
 附表二
┌──┬────┬─────────────┬────────┬────────┐
│編號│轉讓對象│轉讓時間、地點、方式      │轉讓數量、次數  │所犯罪名及處罰  │
├──┼────┼─────────────┼────────┼────────┤
│ １ │ 胡嫚玲 │(1)九十六年四月二十七日由胡│Ｋ他命一包（數量│轉讓第三級毒品，│
│    │        │  嫚玲以其所有０九二三六一│不明）：一次    │處有期徒刑肆月，│
│    │        │  三六四五號撥打甲○○持有│                │扣案如附表三編號│
│    │        │  之行動電話0000000│                │１至３、５所示之│
│    │        │  三二六號，相約在臺中市忠│                │物均沒收。      │
│    │        │  明南路與向上路交叉口附近│                │                │
│    │        │  交付                    │                │                │
├──┤        ├─────────────┼────────┼────────┤
│ ２ │        │(2)九十六年五月間由胡嫚玲以│Ｋ他命一包（數量│轉讓第三級毒品，│
│    │        │  其所有000000000│不明）：一次    │處有期徒刑肆月，│
│    │        │  五號撥打甲○○持有之行動│                │扣案如附表三編號│
│    │        │  電話0000000000│                │１至３、５所示之│
│    │        │  號，相約在臺中市○○路四│                │物均沒收。      │
│    │        │  五四號十三樓之九胡嫚玲住│                │                │
│    │        │  處交付                  │                │                │
└──┴────┴─────────────┴────────┴────────┘
 附表三：甲○○扣案物品清單
┌──┬──────────────────────┬────────┐
│編號│扣押物品名稱                                │數量（重量）    │
├──┼──────────────────────┼────────┤
│１  │第三級毒品Ｋ他命                            │三十七包（驗後含│
│    │                                            │包裝塑膠袋總毛重│
│    │                                            │共計六五‧四四公│
│    │                                            │克）            │
│    │                                            │                │
├──┼──────────────────────┼────────┤
│２  │電子磅秤                                    │    一台        │
├──┼──────────────────────┼────────┤
│３  │夾鏈分裝袋                                  │    十六包      │
├──┼──────────────────────┼────────┤
│４  │偽造之「黃鴻川」駕駛執照                    │    一張        │
├──┼──────────────────────┼────────┤
│５  │手機（序號：000000000000000）│    一支        │
│    │供0000000000號門號使用            │                │
│    │                                            │                │
├──┼──────────────────────┼────────┤
│６  │手機（序號：000000000000）供０九│    一支        │
│    │00000000號門號使用，並含門號０九五八│                │
│    │０三一七七一號ＳＩＭ卡一枚）                │                │
├──┼──────────────────────┼────────┤
│７  │第二級毒品甲基安非他命                      │二包（依據抽測純│
│    │                                            │度值，推估含甲基│
│    │                                            │安非他命驗前總純│
│    │                                            │值淨重約三十二˙│
│    │                                            │四０公克）      │
├──┼──────────────────────┼────────┤
│８  │第二級毒品甲基安非他命                      │一顆（註：檢驗結│
│    │                                            │果係含甲基安非他│
│    │                                            │命、並無一粒眠成│
│    │                                            │分）            │
├──┼──────────────────────┼────────┤
│９  │帳冊                                        │    一本        │
├──┼──────────────────────┼────────┤
│１０│門號0000000000號ＳＩＭ卡          │    一枚        │
└──┴──────────────────────┴────────┘
附錄論罪科刑法條
刑法第二百十六條：
行使第二百十條至第二百十五條之文書者，依偽造、變造文書或
登載不實事項或使登載不實事項之規定處斷。
刑法第二百十二條：
偽造、變造護照、旅券、免許證、特許證及關於品行、能力服務
或其他相類之證書、介紹書，足以生損害於公眾或他人者，處一
年以下有期徒刑、拘役或三百元以下罰金。
毒品危害防制條例第四條第二、三、六項
二、製造、運輸、販賣第二級毒品者，處無期徒刑或七年以上有
    期徒刑，得併科新臺幣七百萬元以下罰金。
三、製造、運輸、販賣第三級毒品者，處五年以上有期徒刑，得
    併科新臺幣五百萬元以下罰金。
六、前五項之未遂犯罰之。
毒品危害防制條例第八條第三項：
轉讓第三級毒品者，處三年以下有期徒刑，得併科新臺幣三十萬
元以下罰金。


司法院資訊處製作；財團法人民間司法改革基金會備份。
